ACORDAO-COMPLETO-2553530

ACÓRDÃO DE RELAÇÃO

ACÓRDÃO DE RELAÇÃO 7272/2022 ATA 35/2022 - PRIMEIRA CÂMARA

Acórdão 7272/2022-TCU-Primeira Câmara
Os ministros do Tribunal de Contas da União, reunidos em sessão da 1ª Câmara, considerando os pareceres emitidos nos autos pela unidade técnica e pelo Ministério Público junto a este Tribunal, no sentido de que seja feita a correção, mediante apostilamento, com fundamento no art. 143, V, 'd', do RI/TCU c/c a Súmula TCU 145, ante a constatação de inexatidão material, ACORDAM, por unanimidade, em retificar o Acórdão 4784/2022-TCU-Primeira Câmara, de modo que, no item 9.3., faça-se as correções abaixo, mantendo-se inalterados os demais termos do acórdão ora retificado.
Onde se lê: (...) o recolhimento das dívidas aos cofres do Tesouro Nacional, na forma da legislação em vigor:
	Data de ocorrência
	Valor histórico (R$) 

	10/11/2020
	212.291,85 (débito) 

	8/11/2011
	113.356,97 (crédito) 

Leia-se: (...) o recolhimento das dívidas aos cofres do Tesouro Nacional, na forma da legislação em vigor:
	Data de ocorrência
	Valor histórico (R$) 

	10/11/2010
	212.291,85 (débito) 

	8/11/2011
	113.356,97 (crédito) 

1. Processo TC-Processo 020.181/2020-5 (TOMADA DE CONTAS ESPECIAL) 
	1.1. Responsáveis: Associacao Brasileira das Empresas de Ecoturismo e Turismo de Aventura - Abeta (07.462.804/0001-51) ; Daniel Blum Spinelli (XXX.905.619-XX) ; Denise Oliveira Santiago (XXX.853.278-XX) ; Israel Henrique Waligora (XXX.772.368-XX) ; Jean Claude Marc Razel (XXX.057.908-XX) .
	1.2. Órgão/Entidade: Ministério do Turismo.
	1.3. Relator: Ministro-Substituto Weder de Oliveira.
	1.4. Representante do Ministério Público: Subprocurador-Geral Paulo Soares Bugarin.
	1.5. Unidade Técnica: Secretaria de Controle Externo de Tomada de Contas Especial (SecexTCE) .
	1.6. Representação legal: Frederico Barbosa Gomes (91022/OAB-MG) , Thiago Henrique Barouch Bregunci (105434/OAB-MG) e outros, representando Jean Claude Marc Razel; Frederico Barbosa Gomes (91022/OAB-MG) , Thiago Henrique Barouch Bregunci (105434/OAB-MG) e outros, representando Associacao Brasileira das Empresas de Ecoturismo e Turismo de Aventura - Abeta; Frederico Barbosa Gomes (91022/OAB-MG) , Thiago Henrique Barouch Bregunci (105434/OAB-MG) e outros, representando Daniel Blum Spinelli; Frederico Barbosa Gomes (91022/OAB-MG) , Thiago Henrique Barouch Bregunci (105434/OAB-MG) e outros, representando Israel Henrique Waligora. 
	1.7. Determinações/Recomendações/Orientações: não há.

Primeira Câmara

Ministério do Turismo.

Associacao Brasileira das Empresas de Ecoturismo e Turismo de Aventura - Abeta (07.462.804/0001-51); Daniel Blum Spinelli (XXX.905.619-XX); Denise Oliveira Santiago (XXX.853.278-XX); Israel Henrique Waligora (XXX.772.368-XX); Jean Claude Marc Razel (XXX.057.908-XX).

WEDER DE OLIVEIRA

Frederico Barbosa Gomes (91022/OAB-MG), Thiago Henrique Barouch Bregunci (105434/OAB-MG) e outros, representando Jean Claude Marc Razel; Frederico Barbosa Gomes (91022/OAB-MG), Thiago Henrique Barouch Bregunci (105434/OAB-MG) e outros, representando Associacao Brasileira das Empresas de Ecoturismo e Turismo de Aventura - Abeta; Frederico Barbosa Gomes (91022/OAB-MG), Thiago Henrique Barouch Bregunci (105434/OAB-MG) e outros, representando Daniel Blum Spinelli; Frederico Barbosa Gomes (91022/OAB-MG), Thiago Henrique Barouch Bregunci (105434/OAB-MG) e outros, representando Israel Henrique Waligora.

TOMADA DE CONTAS ESPECIAL (TCE)

Secretaria de Controle Externo de Tomada de Contas Especial (SecexTCE).